【裁判字號】    92,交訴,8
【裁判日期】    921009
【裁判案由】    過失致死等
【裁判全文】
臺灣花蓮地方法院刑事判決                            九十二年度交訴字第八號
    公  訴  人  臺灣花蓮地方法院檢察署檢察官
    被      告  丙○○
右列被告因過失致死等案件，經檢察官提起公訴（九十二年度偵字第六五九號），本
院判決如左：
    主  文
丙○○因過失致人於死，處有期徒刑伍月，如易科罰金，以佰元折算壹日。又駕駛
動力交通工具肇事，致人死亡而逃逸，處有期徒刑陸月，如易科罰金，以佰元折算
壹日。應執行有期徒刑拾月，如易科罰金以佰元折算壹日。緩刑年。
    事  實
一、丙○○於民國九十二年二月十三日上午六時許，駕駛車號Ｑ四─一二二三自用小
    客車，沿花蓮縣吉安鄉○○村○○路○段道路往南山三街方向行駛，途經中山路
    二段八號前，原應注意車前狀況並隨時採取必要之安全措施，且依當時路況情形
    良好，並無不能注意之情事，竟疏未注意車前狀況，自後衝撞同向路旁正手推輪
    椅之行人陳如蘭，致陳如蘭當場受撞後跌倒在地而受有頭面裂傷及頸椎脫臼之傷
    害，丙○○肇事後停車察看，見其駕車肇事撞傷陳如蘭外，尚有輪椅遭撞遺留現
    場，以為自己係衝撞二人以上而心感後果嚴重，竟一時心虛，不顧陳如蘭之生命
    安全，另起逃逸之意急行駕車逃逸，並迅至林文明所經營之明昇汽車修理廠更換
    因車禍而破損之汽車玻璃等零件。而陳如蘭經人報警送醫後仍因腦挫傷之傷害，
    延至同日上午八時四十分不治死亡。
二、嗣經警方搜集現場殘留跡證並至鄰近之明昇汽車修理廠查訪而循線查獲，丙○○
    見將無法逃避警方之追緝，乃至花蓮縣警察局吉安分局仁里派出所投案。
三、案經花蓮縣警察局吉安分局報告台灣花蓮地方法院檢察署檢察官偵查起訴。
    理  由
一、被告丙○○對於在右述時間、地點車禍肇事並駕車逃逸，造成陳如蘭的死亡的事
    實經過，在警詢、偵查及本院審理時，都已經坦白承認，核與目擊證人即報案人
    吳佳蓉、目擊證人何福興、證人即明昇汽車修理廠負責人林文明、證人郭英治在
    警詢中所證述的情節相符，並有道路交通事故現場圖、調查報告表（一）、（二
    ）各一份、現場暨車損及驗屍照片二十六幀、檢察官比對肇事車輛後所製作之履
    勘筆錄及履勘照片二十二幀、內政部警政署刑事警察局鑑驗通知書一份附卷可憑
    ，足以佐證被告自白的真實性。又被害人陳如蘭確係因本件車禍致受有頭面裂傷
    及頸椎脫臼之傷害，送醫後仍因腦挫傷不治死亡的事實，亦經檢察官督同檢驗員
    到場相驗屬實，製有驗斷書、相驗屍體證明書、勘驗筆錄各一份在卷可稽。按汽
    車行駛時，駕駛人應注意車前狀況並隨時採取必要之安全措施，道路交通安全規
    定第九十四條第三項定有明文。被告領有適當之汽車駕駛執照，對於上開交通安
    全規定，當知之甚詳，其駕車自應注意上開規定，而車禍發生當時是有照明的夜
    間，該路段為一平坦無缺陷、無障礙物，視距良好、舖有柏油路面的市區道路，
    為上開道路交通事故調查報告表所載，並有前述之現場照片可參，故並無不能注
    意之情事。被告竟疏未注意以致肇事，使被害人身亡，其有過失甚明，且被告之
    過失行為與被害人的死亡結果間，具有相當之因果關係。綜上所述，本件事證已
    明，被告犯行可以認定，應予依法論科。
二、被告的行為所犯的罪名是：犯刑法第二百七十六條第一項的過失致人於死罪以及
    第一百八十五條之四的肇事遺棄罪。其所犯上開二罪間，一為故意犯，一為過失
  犯，罪名不同，應分論併罰。本院審酌被告因一時疏失未能遵守交通規則致車禍
    肇事，又因駕車逃逸未將被害人迅速送醫而延誤救治時機致被害人身亡，惟於犯
    後坦承過失並感歉疚，並迅速與被害人家屬達成和解，此有調解書一紙附卷可稽
    ，被害人之子甲○○亦到院表明已與被告和解之意，被告犯後態度尚稱良好等一
    切情狀，量處如主文所示之刑，並分別諭知易科罰金的折算標準及定其應執行之
    刑。末查，被告以前沒有任何犯罪紀錄，此有附在卷內的台灣花蓮地方法院檢察
    署刑案資料查註紀錄表和台灣高等法院被告全國前案紀錄表各一份可供參考，這
    次因為被警方攔查一時緊張糊塗犯錯，相信經過這次教訓後，已經知道警惕，不
    會再去犯罪，因此本院認為對於被告所宣告的刑罰，暫時不執行比較適當，所以
    一併諭知緩刑三年，讓被告有一個改過自新的機會。
據上論斷，應依刑事訴訟法第二百九十九條第一項前段，刑法第一百八十五條之四、
第二百七十六條第一項、第四十一條第一項前段、第二項、第五十一條第五款、第七
十四條第一款，罰金罰鍰提高標準條例第一條前段、第二條，判決如主文。
本案經檢察官乙○○到庭執行職務。
中      華      民      國    九十二    年      十      月      九      日
                              臺灣花蓮地方法院刑事第三庭
                                  法    官    陳  雅  敏
右正本證明與原本無異。
如對本判決不服，應於送達後十日內，向本院提出上訴狀。（應抄附繕本）告訴人或
被害人如對於本判決不服者，應具備理由請求檢察官上訴，其上訴期間之計算係以檢
察官收受判決正本之日期為準。
                                  法院書記官
中      華      民      國    九十二    年      十      月     十三     日
附錄本判決論罪之法律條文：
刑法第一百八十五條之四：
駕駛動力交通工具肇事，致人死傷而逃逸者，處六月以上五年以下有期徒刑。
刑法第二百七十六條第一項：
因過失致人於死者，處二年以下有期徒刑、拘役或二千元以下罰金。
從事業務之人，因業務上之過失犯前項之罪者，處五年以下有期徒刑或拘役，得併科
三千元以下罰金。


司法院資訊處製作；財團法人民間司法改革基金會備份。
